臺灣基隆地方法院刑事判決　　　　　　　93年度簡上字第88號
上　訴　人　臺灣基隆地方法院檢察署檢察官
被　　　告　甲○○　男　42歲（民國51年2 月25日生）
上列上訴人因被告竊盜案件，不服本院基隆簡易庭93年度基簡字
第416 號中華民國93年5 月25日第一審簡易判決（聲請案號：93
年度速偵字第75號）提起上訴，及移送併案審理（93年度偵字第
2558號、93年度偵字第2559號），本院認不宜為簡易判決處刑，
自為第一審判決如下：
    主  文
原判決撤銷。
甲○○共同連續攜帶兇器於夜間侵入有人居住之建築物竊盜，處
有期徒刑拾月。
    事  實
一、甲○○基於意圖為自己不法所有之概括犯意，或與丙○○（
    另案經本院以93年度訴字第460 號判決判處有期徒刑1 年確
    定）共同基於意圖為自己不法所有之概括犯意聯絡，連續為
    下列之竊盜行為：
（一）甲○○原係基隆市○○街9 之1 號「大村交通公司」（以
      下簡稱大村公司）聘僱之托車司機，離職後因缺乏生活費
      用，竟意圖為自己不法之所有，並基於概括之犯意，先於
      民國93年4 月25日凌晨1 時許，利用大村公司無人留宿看
      管之機會，以攀爬車場旁圍牆爬到遮雨棚上，然後攀爬到
      2 樓的辦公室上方的氣窗侵入其內，攜帶其取自大村公司
      對人生命身體安全具有客觀危險性屬兇器之螺絲起子破壞
      辦公室的喇叭門鎖，徒手竊取電腦液晶螢幕及電腦主機各
      1 台（約值新台幣「下同」35,000元）得逞，又於93年5
      月2 日凌晨1 時許，以前開方式侵入大村公司2 樓辦公室
      內，然後下樓走另外一個樓梯到3 樓，然後再打開3 樓的
      走廊的輕鋼架天花板，爬入3 樓辦公室裡面竊盜液晶螢幕
      1 台（聲請簡易判決處刑書及簡易判決誤載為筆記型電腦
      1 台）（約值15,000元）得逞，並將竊得之物品持往基隆
      市○○路販售予年籍姓名不詳，綽號「阿忠」之男子牟利
      。甲○○食髓知味，又於93年5 月10日凌晨1 時30分許，
      以93年4 月25日之同一方式侵入大村公司2 樓辦公室內徒
      手竊取電腦主機1 台（約值18,000元）得逞，於同日凌晨
      2 時許其欲逃離現場時，為警在大村公司辦公室門口當場
      查獲，並起獲甲○○所竊之贓物電腦主機1 台。
（二）甲○○與丙○○於93年4 月18日凌晨1 時許，在丙○○位
      於基隆市○○區○○路168 巷2 弄17號3 樓之住處，共同
      徒手竊取丙○○胞妹丁○○所有、放置在丙○○房間內之
      電腦主機及電腦螢幕各1 部（約值10,000元），得手後由
      丙○○騎乘車號UGG-492 號輕型機車搭載甲○○離去，其
      中電腦主機放在機車踏板處，電腦螢幕由甲○○坐在後座
      搬著，適為丁○○發覺，通知其父許榮宗及男友乙○○追
      至甲○○住處附近，甲○○與丙○○見狀即將所竊之電腦
      主機及電腦螢幕放在路旁，2 人分頭逃逸，經丁○○報警
      ，嗣於同日21時許，經警通知丙○○到案接受調查而查獲
      。
（三）甲○○與丙○○於93年5 月19日下午5 時許，在基隆市○○區○○街63巷口，共同徒手竊取戊○○與其他3 棟住戶
      共同保管之不銹鋼水塔蓋1 個（約值5,000 元），得手後
      將之變賣予不知情之徐正武牟利。
（四）甲○○與丙○○於93年5 月20日凌晨2 時許，至基隆市○○街1 號有警衛留宿居住之西定國小，推由甲○○在外把
      風，由丙○○持客觀上足以對人之生命身體安全造成危險
      長約5 、6 公分之小剪刀1 把將英語教室門鎖轉開而侵入
      英語教室內竊取電腦主機及螢幕各1 部（約值28,150元）
      ，得手後變賣牟利。
二、案經基隆市警察局第三分局報告臺灣基隆地方法院檢察署檢
    察官偵查聲請簡易判決處刑。又案經基隆市警察局第四分局
    2 次報告臺灣基隆地方法院檢察署檢察官移送併案審理。
    理  由
一、上揭犯罪事實，業據被告甲○○於本院審判時坦承不諱，並
    據共犯丙○○於本院另案審理時（93年度訴字第460 號）自
    白不諱及於本院本件審判時以證人身分結證屬實，亦據被害
    人庚○○、丁○○、戊○○、己○○於警訊時指述綦詳，而
    被告如何為上開事實一（一、二、四）之竊盜行為，分別據
    證人即被害人庚○○、丁○○、己○○於本院審理時結證無
    訛，又被告與丙○○為上開事實一（二）之竊盜行為後如何
    為乙○○追獲乃將竊得之贓物放在路旁分頭逃逸、為上開事
    實一（三）之竊盜行為後將竊得之不銹鋼水塔蓋1 個出售予
    不知情之徐正武等情，且據證人乙○○、徐正武證述在卷，
    復有贓物認領保管收據3 紙、贓物照片4 幀、現場照片4 幀
    及監視錄影畫面照片2 幀附卷可稽，足認被告之自白與事實
    相符，應可採信。本件事證明確，被告之竊盜犯行洵堪認定
    ，應依法論科。
二、按刑法第321 條第1 項第3 款之攜帶兇器竊盜罪，係以行為
    人攜帶兇器竊盜為其加重條件，此所謂之兇器，其種類並無
    限制，凡客觀上足對人之生命、身體、安全構成威脅，具有
    危險性之兇器均屬之，且只需行竊時攜帶此種具有危險性之
    兇器為已足，並不以攜帶之初有行兇之意圖為必要，螺絲起
    子及長約5 、6 公分之小剪刀，均頂端尖銳，對人之生命、
    身體、安全均具客觀危險性，係屬兇器。核被告所為所為事
    實一（一）犯行，係犯刑法第321 條第1 項第2 款、第3 款
    之加重竊盜罪、第321 條第1 項第2 款之加重竊盜罪、第32
    1 條第1 項第2 款之加重竊盜罪；事實一（二、三）犯行，
    均係犯刑法第320 條第1 項之竊盜罪；事實一（四）犯行，
    係犯刑法321 條第1 項第1 款、第3 款之加重竊盜罪。被告
    先後多次竊盜、加重竊盜犯行，時間緊接，方法相同，所犯
    係犯罪構成要件相同之罪，顯係基於概括犯意為之，應依連
    續犯論以情節較重之刑法第321 條第1 項第1 款、第3 款之
    攜帶兇器於夜間侵入有人居住之建築物竊盜罪，並依法加重
    其刑。被告與丙○○2 人就事實一（二、三、四）之竊盜行
    為，彼此間有犯意之連絡及行為之分擔，均為共同正犯。聲
    請簡易判決處刑書認被告所為事實一（一）3 次犯行，均係
    犯刑法第320 條第1 項之竊盜罪，尚有未洽，所犯法條應予
    變更，又移送併辦意旨書認被告事實一（二、三、四）之竊
    盜行為，均係犯刑法第321 條第1 項第3 款之加重竊盜罪，
    亦有未洽，應予更正如上，在此敘明。原審以被告罪證明確
    ，援引刑法第56條、第320 條第1 項、第41條第1 項前段、
    罰金罰鍰提高標準條例第1 條前段、第2 條，量處被告有期
    徒刑3 月，並諭知易科罰金之折算標準，固非無據，惟被告
    就事實一（一）部分，係犯刑法第321 條第1 項第2 款、第
    3 款之加重竊盜罪、第321 條第1 項第2 款之加重竊盜罪、
    第321 條第1 項第2 款之加重竊盜罪，又被告另犯事實一（
    二、三、四）之刑法第320 條第1 項、第321 條第1 項第1
    款、第3 款之加重竊盜犯行，與原審認罪科刑部分有連續犯
    之裁判上一罪關係，應為聲請簡易判決處刑效力所及，原應
    併予審理，惟原審未及斟酌此點，容有未洽，檢察官持此提
    起上訴，指摘原審判決不當，非無理由，自應由本院管轄之
    第二審合議庭將原審判決予以撤銷改判。爰審酌被告年輕力
    壯不知勤奮向上，竟貪圖不勞而獲而多次行竊，危害社會治
    安及侵害他人財產法益之情節非輕，依其品行、智識程度、
    犯罪手段、所生損害、犯後態度等一切情狀，量處如主文所
    示之刑，以示懲儆。至扣案之被告甲○○
    被告所有供其犯罪所用之物，爰不為沒收之宣告；另被告單
    獨行竊所用之螺絲起子，係屬大村公司所有，又共犯丙○○
    行竊所用之小剪刀業已丟棄而滅失，業據共犯丙○○於本院
    另案審理時供明在卷，爰均不予宣告沒收，在此說明。
三、末按檢察官聲請以簡易判決處刑之案件，經法院認為檢察官
    聲請簡易判決處刑之請求顯有不當或顯失公平，應適用通常
    程序審判之，刑事訴訟法第452 條、第451 條之1 第4 項但
    書第4 款定有明文。又管轄第二審之地方法院合議庭受理簡
    易判決上訴案件，應依通常程序審理；其認案件有刑事訴訟
    法第452 條之情形者，應撤銷原判決，逕依通常程序為第1
    審判決（法院辦理刑事訴訟簡易程序案件應行注意事項第14
    條中段及後段參照）。查本案檢察官以被告涉犯刑法第320
    條第1 項之竊盜罪，而聲請本院簡易庭以簡易判決處刑，然
    本院於審理中既發現被告係犯係犯刑法第321 條第1 項第2
    款、第3 款之加重竊盜罪、第321 條第1 項第2 款之加重竊
    盜罪、第321 條第1 項第2 款之加重竊盜罪，另犯事實一（
    二、三、四）之刑法第320 條第1 項、第321 條第1 項第1
    款、第3 款之加重竊盜犯行，且與原簡易判決處刑部分有連
    續犯之裁判上一罪關係，而認原檢察官聲請簡易判決處刑之
    請求顯有不當及顯失公平，則揆諸上開法條及應行注意事項
    之規定，本院自應將原審判決撤銷，逕依通常程序為第一審
    判決，併此敘明。
據上論斷，應依刑事訴訟法第455 條之1 第1 項、第3 項、第45
2 條、第369 條第1 項前段、第364 條、第299 條第1 項前段、
第300 條，刑法第28條、第56條、第321 條第1 項第1 款、第3
款，判決如主文。
本案經檢察官黃鴻達到庭執行職務。
中　　華　　民　　國　　94　　年　　3 　　月　　31　　日
                  刑事第三庭審判長法  官  鄭景文
                                  法  官  曾雨明
                                  法  官  王美婷
對於本件判決如有不服，應於收受送達後10日內，向本院提出上
訴書狀，上訴於臺灣高等法院，並按他造當事人之人數附具繕本
。
中　　華　　民　　國　　94　　年　　3 　　月　　31　　日
                                  書記官  陸清敏
附錄論罪科刑之法條：
一、刑法第321條：
    犯竊盜罪而有左列情形之一者，處六月以上、五年以下有期
    徒刑：
    一  於夜間侵入住宅或有人居住之建築物、船艦或隱匿其內而
        犯之者。
    二  毀越門扇、牆垣或其他安全設備而犯之者。
    三  攜帶兇器而犯之者。
    四  結夥三人以上而犯之者。
    五  乘火災、水災或其他災害之際而犯之者。
    六  在車站或埠頭而犯之者。
    前項之未遂犯罰之。
二、刑法第320條：
    意圖為自己或第3 人不法之所有，而竊取他人之動產者，為
    竊盜罪，處五年以下有期徒刑、拘役或五百元以下罰金。
    意圖為自己或第3 人不法之利益，而竊佔他人之不動產者，
    依前項之規定處斷。
    前二項之未遂犯罰之。
